臺灣臺中地方法院刑事判決　　　　　　　　　　　　　九十年度訴字第一七四二號
　　公　訴　人　臺灣臺中地方法院檢察署檢察官
　　被　　　告　甲○○
右列被告因毒品危害防制條例案件，經檢察官提起公訴（九十年度偵字第三一一００
號）暨移送併辦部分（九十年度毒偵字第三四九二號），本院判決如左：
    主  文
甲○○連續施用第一級毒品，累犯，處有期徒刑拾月，扣案之海洛因壹小包（驗餘淨
重零點陸公克，包裝重零點貳公克）沒收銷燬之；又連續施用第二級毒品，累犯
，處有期徒刑陸月，扣案之安非他命壹小包（毛重點公克）沒收銷燬之。應執行
有期徒刑壹年貳月，扣案之海洛因壹小包（驗餘淨重零點陸公克，包裝重零點貳
公克）、安非他命壹小包（毛重點公克）均沒收銷燬之。
    事  實
一、甲○○前於民國八十六年間，因違反麻醉藥品管理條例案件，經本院判處有期徒
    刑十月確定，八十六年十月二十一日入監執行，八十七年七月三十一日假釋，八
    十七年八月五日縮短刑期執行完畢；猶不知悔改，復因施用毒品案件，經依臺灣
    臺中地方法院以八十八年度毒聲字第三二五六號裁定送臺灣臺中戒治所施以強制
    戒治一年，於八十八年十一月二十四日因執行成效良好而停止戒治付保護管束，
    復於八十九年六月一日因施用毒品案件，經臺灣臺中地方法院撤銷停止戒治，於
    八十九年六月三十日續行強制戒治，於九十年一月八日強制戒治期滿，由臺灣臺
    中地方法院檢察署檢察官以九十年二月八日以九十年度戒毒偵字第六九號、九十
    年戒執緝一字第一０三號為不起訴處分確定後；五年內，明知海洛因、安非他命
    業經列為毒品危害防制條例第二條第二項第一款、第二款所稱之第一級、第二級
    毒品，竟分別基於施用第一級毒品海洛因、第二級毒品安非他命之概括犯意，自
    九十年五月初起至九十年十一月一日止，在台中縣后里鄉○○村○○路三六之二
    號住處，以將毒品海洛因摻入香菸內點火燃燒加以施用之方式，連續施用第一級
    毒品海洛因多次，及以將安非他命少許置於鋁箔紙上，以火燒烤使之產生煙霧後
    ，加以施用之方式，連續施用第二級毒品安非他命多次；嗣於九十年五月十七日
    一時許，在台中縣后里鄉○○路三六之二號住處，為警查獲，再於九十年五月二
    十三日十七時許，在國道一號公路后里收費站北向處，為警查獲，並於甲○○駕
    駛之自小客車內扣得海洛因一小包（毛重０‧九公克）、安非他命一小包（毛重
    三‧三公克），復於九十年十月九日二十一時許，在台中縣后里鄉○○村○○路
    三六之二號，為警查獲。甲○○經依臺灣臺中地方法院九十年度毒聲字第三二七
    七號裁定，令入戒治處所施以強制戒治中。
二、案經內政部警政署國道公路警察局第三警察隊、台中縣警察局大甲分局、台中縣
    警察局清水分局報告臺灣臺中地方法院檢察署檢察官偵查起訴及移送併辦。
    理  由
一、訊據被告甲○○，對於右揭時地連續施用第一級毒品海洛因、第二級毒品安非他
    命之事實，業經坦認屬實，且被告甲○○於獲案時所採集之尿液，經送驗結果，
    亦呈現嗎啡陽性反應，此有台中縣衛生局檢驗尿水報告書一份、彰化縣衛生局煙
    毒尿液檢驗成績書一份附卷可稽，而扣案之白粉經送驗結果，含有毒品海洛因成
    分，淨重０‧六三公克，包裝重０‧二三公克，此有法務部調查局九十年六月十
    四日（九０）陸（一）字第九０一六七六三六號鑑定通知書一份在卷為憑，並有
    扣案之海洛因一小包（驗餘淨重０‧六三公克、包裝重０‧二三公克）、安非他
    命一小包（毛重三‧三公克）為證，足認被告甲○○自白供述與事實相符，應堪
    置信；又被告甲○○前因施用毒品案件，經依臺灣臺中地方法院以八十八年度毒
    聲字第三二五六號裁定送臺灣臺中戒治所施以強制戒治一年，於八十八年十一月
    二十四日因執行成效良好而停止戒治付保護管束，復於八十九年六月一日因施用
    毒品案件，經臺灣臺中地方法院撤銷停止戒治，於八十九年六月三十日續行強制
    戒治，於九十年一月八日強制戒治期滿，由臺灣臺中地方法院檢察署檢察官以九
    十年二月八日以九十年度戒毒偵字第六九號、九十年戒執緝一字第一０三號為不
    起訴處分確定之事實，此有臺灣臺中地方法院檢察署檢察官九十年度戒毒偵字第
    六九號、九十年戒執緝一字第一０三號不起訴處分書一份在卷為憑，而被告甲○
    ○為警查獲後，經依本院九十年度毒聲字第三二七七號裁定，令入戒治處所施以
    強制戒治中之事實，亦有本院九十年度毒聲字第三二七七號刑事裁定一份附卷足
    稽，足認被告甲○○前經不起訴處分後，五年以內再犯本件施用毒品之罪。本件
    事證已臻明確，被告甲○○施用毒品犯行，洵堪認定。
二、查毒品危害防制條例業於八十七年五月二十日經總統公布，並於八十七年五月二
    十二日施行，並分將海洛因、安非他命列為該條例第二條第二項第一款、第二款
    所稱之第一級、第二級毒品。核被告甲○○所為，係犯毒品危害防制條例第十條
    第一項之施用第一級毒品罪、同法第十條第二項之施用第二級毒品罪。其持有第
    一級毒品、第二級毒品之低度行為，分別應為施用第一級毒品、第二級毒品之高
    度行為所吸收，均不另論罪。又被告甲○○連續多次施用第一級毒品海洛因、第
    二級毒品安非他命之犯行，其時間緊接，方法相同，所觸犯犯罪構成要件相同之
    罪名，顯係基於概括犯意而反覆為之，均為連續犯，應依刑法第五十六條之規定
    ，論以一罪，並加重其刑。而被告甲○○所犯前開連續施用第一級毒品、連續施
    用第二級毒品二罪間，犯意個別，行為互殊，應予分論併罰。至於臺灣臺中地方
    法院檢察署九十年度毒偵字第三四九二號移送併辦部分，與本件起訴事實有裁判
    上一罪之牽連關係，基於審判不可分之原則，本院自得併予審酌。次查：被告甲
    ○○曾於八十六年間，因違反麻醉藥品管理條例案件，經本院判處有期徒刑十月
    確定，八十六年十月二十一日入監執行，八十七年七月三十一日假釋，八十七年
    八月五日縮短刑期執行完畢，此有臺灣高等法院被告全國前案紀錄表一份在卷可
    稽，被告甲○○前受有期徒刑之執行完畢後，五年之內再犯有期徒刑以上之二罪
    ，為累犯，均應依刑法第四十七條之規定，遞加重其刑。爰審酌被告甲○○前因
    施用毒品犯行，甫經強制戒治，猶故態復萌，再施用毒品不輟，無視於毒品對於
    自身健康之戕害及國家對於杜絕毒品犯罪之禁令，其行可議，然施用毒品之行為
    係屬自戕行為，對於社會所產生之潛在危害性尚屬輕微，且被告甲○○犯罪後坦
    承犯行，尚知悔悟，態度良好等一切情狀，分別量處如主文所示之刑，並定其應
    執行刑。
三、扣案之海洛因一小包（驗餘淨重０‧六三公克，包裝重０‧二三公克）、安非他
    命一小包（毛重三‧三公克），分別係屬毒品危害防制條例第二條第二項第一、
    二款所稱之第一級、第二級毒品，不問屬於被告甲○○與否，爰依毒品危害防制
    條例第十八條第一項前段之規定，併予諭知沒收銷燬之。至於扣案之注射針筒二
    支，非屬被告甲○○所有，亦非專供施用毒品所用之物，爰不另為沒收之諭知。
據上論斷，應依刑事訴訟法第二百九十九條第一項前段，毒品危害防制條例第十條第
一項、第二項、第二十條第三項前段、第十八條第一項前段，刑法第十一條前段、第
五十六條、第四十七條、第五十一條第五款，判決如主文。
中      華      民      國      九十 一   年    一    月    二十五    日
                                臺灣臺中地方法院刑事第六庭
                                    法  官  巫  淑  芳
右正本證明與原本無異。
如不服本判決，應於判決送達後十日內向本院提出上訴狀，上訴於臺灣高等法院臺中
分院( 須附繕本 )。
                                    書記官
中      華      民      國      九十 一   年    一    月    二十五    日
附錄本案論罪法條全文：
毒品危害防制條例第十條：
施用第一級毒品者，處六月以上五年以下有期徒刑。
施用第二級毒品者，處三年以下有期徒刑。
